# 资源置换未按照约定执行完毕如何确认收入

提问人：媛 0824 时间：2019-08-02 11:58:43
求助：如果甲乙双方签订了资源置换合同合同金额 500 万但双方实际执行中都没执行到 500 万甲方执行了 400 万 乙方执行了 300 万 合同到期不再执行 但双方发票都已经开了 500 万那收入应该怎么确认？按合同总金额确认还是按实际执行确认？

回答人：chenyiwei
首先，假设该资源置换具有商业实质，则按照《企业会计准则讲解（ 2010 ）》
P230～ 231 关于广告资源置换的规定处理。就实际履行的部分确认收入和结转成本。所确认的收入为实际获取的对方提供资源的公允价值。例如，本案例中甲方执行了 400 万 乙方执行了 300 万，则甲方确认收入 300 万，所结转的成本是按照甲方实际执行部分（ 400 万）对应的。
另外，对于双方执行合同不对等的差额部分，应关注如何处理，有无相关的补充协议，据此考虑如何进行相应的会计处理。